臺灣高等法院民事裁定
109年度重上字第443號
上  訴  人  黃韻昇  
            黃凱汶  
            吳玲錦  
            黃麗蓽  
上列上訴人與被上訴人財政部國有財產署北區分署間請求拆屋還
地等事件，對於中華民國109年10月21日本院109年度重上字第44
3號判決，提起上訴，本院裁定如下：
   主  文
上訴人應於本裁定送達後十日內，補繳裁判費新臺幣壹拾參萬柒
仟零捌拾元及補正委任律師或具律師資格之關係人為代理人之委
任狀，逾期不補正者，以裁定駁回。
   理  由
一、按向第三審法院上訴，依民事訴訟法第77條之13及第77條之
    14規定，加徵裁判費十分之五，為同法第77條之16第1項前
    段所明定。又對於第二審判決上訴，上訴人應委任律師為訴
    訟代理人。上訴人若未依規定委任訴訟代理人，或雖已委任
    而法院認為不適當者，第二審法院應定期先命補正，為同法
    第466條之1所明定。
二、查：上訴人對於民國109年10月21日本院判決不服，提起上
    訴。上訴利益應為上訴人請求廢棄本審所維持，原審准許被
    上訴人請求拆屋還地及相當於租金損害賠償判決後所回復利
    益。又查，被上訴人訴請上訴人黃韻昇（下稱其名）返還之
    土地面積，分別係坐落基隆市○○區○○段000地號56.28平方公
    尺、602地號106.34平方公尺、614地號0.01平方公尺、657-
    24地號11.87平方公尺；就上訴人黃麗蓽（下稱其名）返還
    之土地面積，則係同段601地號56.28平方公尺、602地號102
    .96平方公尺、614地號0.0l平方公尺、657-24地號土地11.8
    6平方公尺。又上開601、602、614、657-24地號土地，上訴
    人起訴時即108年公告土地現值依序為每平方公尺新台幣(下
    同)3萬8,100元、1萬8,900元、3萬8,100元、1萬5,355元。
    對黃韻昇請求之價額應為433萬6,739元（56.2838100＋106.
    3418900＋0.0138100＋11.8715355=0000000）；對黃麗蓽
    請求價額為427萬2,703元（56.2838100＋102.9618900＋0.0
    138100＋11.8615355=0000000）。另被上訴人對上訴人黃
    凱汶請求給付新臺幣（下同）22萬5,387元、上訴人吳玲錦
    請求29萬3,319元。依民事訴訟法第77條之2規定，一訴主張
    數項標的者 價額應合併計算。因此，核本件訴訟標的價額
    應為912萬8,148元（0000000＋0000000＋225387＋293319=0000
    000），應徵第三審裁判費13萬7,080元，未據上訴人繳納。
    亦未提出委任律師或具律師資格之關係人為訴訟代理人之委
    任狀。茲命上訴人於收受本裁定送達後10日內補正，逾期未
    補正即予駁回上訴。
三、爰裁定如主文。
中　　華　　民　　國　　109 　年　　11　　月　　17　　日
                  民事第八庭    
                        審判長法  官  陳邦豪
                              法  官  胡芷瑜
                              法  官  古振暉
正本係照原本作成。
核定訴訟標的價額部分，如不服裁定得於收受送達後10日內向本
院提出抗告狀，並繳納抗告費新臺幣1千元。
命補繳裁判費部分不得抗告。
中　　華　　民　　國　　109 　年　　11　　月　　18　　日

    　　　　　　　　　　　　　書記官  廖逸柔